# 请教陈老师：同一控制下企业合并初始投资成本的确认

提问人：园园圆梦 时间：2019-12-17 08:05:19
陈老师您好：
A 公司向母公司购入其持有的 B 公司 60% 股份，B 公司可辨认净资产的公允价值为 38 000 万元，所有者权益账面价值为8 000 万元（含原吸收合并时产生的商誉 1 200 万元）
1 、本题：B 公司含原吸收合并的商誉 1200 万元
购买日确认的长期股权投资初始成本是 8000*60% 吗？
2 、如果：B公司含原控股合并的商誉 1200 万元
购买日确认的长期股权投资初始成本是（8000-1200）*60%+1200 吗？

回答人：chenyiwei
合并成本 =B公司的各项可辨认资产、负债在最终控制方合并报表层面的账面价值 *60%+ 最终控制方合并报表层面的商誉 1200 万元。